---
title: "Introduction à la visualisation des indicateurs de mobilité"
subtitle: "Fréquentation des zones de santé de Kinshasa"
author: "Xavier Vollenweider"
date: "10/2/2020"
output: html_document
---

```{r setup, include=FALSE}
knitr::opts_chunk$set(echo = TRUE)
```

## Introduction
Ce document Markdown fournit une première introduction à la visualisation des indicateurs de mobilité dérivés des enregistrements détaillés des appels (ci-après CDRs, de l'anglais *Call detail records*). Ces indicateurs de mobilité ont été produits par Africell RDC et la Fondation Flowminder pour soutenir la réponse COVID-19 en RDC, avec le soutien financier de la Division de la sécurité humaine, qui fait partie du Département fédéral des affaires étrangères de la Confédération suisse, ainsi que le déplacement Programme de matrice de suivi de l'Organisation internationale pour les migrations (OIM) en République démocratique du Congo (RDC).

Africell a exécuté les requêtes SQL *open-source* de Flowminder afin de produire des agrégats de mobilité utilisés plus tard par Flowminder pour dériver les indicateurs de mobilité que nous visualiserons ci-dessous. Les dépôt GitHub où sont stockée les requêtes SQL est disponible à [ce lien](https://github.com/Flowminder/COVID-19/tree/c9b81d2af6404af2a5c78f0b71bcee9dcc867279).

## Including Plots

You can also embed plots, for example:

```{r pressure, echo=FALSE}
rm(list = ls()) # clean the workspace, i.e. data loaded in R
setwd("C:/Users/Xaviervollenweider/Documents/Flowminder/COVID/DRC/hand_over/")
```

Note that the `echo = FALSE` parameter was added to the code chunk to prevent printing of the R code that generated the plot.
